# 当持股比例与分配比例不同时，归属于母公司的净利润和少数股东损益如何填列

提问人：wx_5b3eb95a1c19 时间：2018-07-06 08:47:07
各位早上好，出现了个不肯定的事项，请教各位。
A公司 2017 年1~6月盈利 100 万元，7~12月份盈利 200 万元。 A公司有甲乙两个股东，股权投资比例为60%：40%。 在 2017 年 7 月 1日，甲乙双方商定股权比例不变，但是分配比例调整为100%：0%，即甲方不再分配。
A公司的利润，是否应当从 7 月份开始，不再计入归属于母公司的净利润，而全部列入少数股东损益？ 谢谢！

回答人：chenyiwei
为何甲方愿意在不撤回投资的情况下，单方面放弃其应得收益？背后的原因是什么？首先必须明确这一点，确定该事项与其他交易或事项是否存在关联，才能确定如何进行会计处理。 另外，甲方放弃收益权，但是否放弃表决权、剩余财产分配权等？对期末净资产是否仍有要求权？